【裁判字號】    89,易,1964
【裁判日期】    900718
【裁判案由】    傷害
【裁判全文】
臺灣板橋地方法院刑事判決                        八十九年度易字第一九六四號
    公  訴  人  臺灣板橋地方法院檢察署檢察官
    被      告  甲○○
    選任辯護人  葉春生
    被      告  丙○○
                乙○○
右列被告因家庭暴力之傷害案件，經檢察官提起公訴 (八十九年度偵字第六四三二號
)，本院判決如左：
    主  文
丙○○傷害人之身體，處拘役肆拾日，如易科罰金，以參佰元折算壹日，緩刑貳年，
緩刑期內付保護管束。
乙○○無罪。
甲○○被訴部分，公訴不受理。
    事  實
一、丙○○與甲○○原為夫妻，屬家庭暴力防治法第三條第一款所稱之家庭成員平日
    感情不睦，丙○○即搬至住處隔壁之員工宿舍台北縣蘆洲市○○街九十九號二樓
    暫住。於民國八十九年一月三十日二十二時三十分許，甲○○因懷疑丙○○趁其
    不注意之際，破壞其平日所騎乘之車號ＵＹＤ─六二○號輕型機車之把手，而前
    往丙○○居處與丙○○理論，甲○○進入丙○○居處後，雙方一言不合，甲○○
    即動手損壞丙○○之電腦螢幕、主機、桌椅等物（毀損部分未據告訴），並出手
    毆打丙○○（業據撤回告訴），丙○○欲制止甲○○，亦萌生普通傷害之犯意，
    以拳頭毆打甲○○，致甲○○受有左鼻翼瘀血傷約零點五公分、左耳後瘀血傷約
    零點五公分、後枕部皮下血腫約一乘一公分、前額擦破腫傷、左頸瘀血傷多處等
    傷害。
二、案經告訴人甲○○訴由台北縣警察局蘆洲分局報請臺灣板橋地方法院檢察署檢察
    官偵查起訴。
    理  由
甲、有罪部分
一、訊據被告丙○○對於右揭事實坦白承認，其於偵查中供稱：係甲○○先出手毆打
    伊，才出手毆打甲○○等語；其於本院審理時亦坦承於右揭時地有動手毆打告訴
    人甲○○等語，核與告訴人甲○○於偵查及本院審理時指述之情節相符，並經證
    人丁○○證述：那天晚上我本來已經在睡覺，聽到有人在撞門的聲音，就開門出
    來看，看到丙○○與甲○○在扭打，乙○○比我早一步出房間，把丙○○與甲○○拉開，我要拉開丙○○，乙○○也幫我拉開丙○○等語在卷。此外，復有台北
    縣立三重醫院診斷證明書三紙在卷足據。本件事證明確，被告丙○○傷害犯行，
    應堪認定。
二、核被告丙○○所為，係犯刑法第二百七十七條第一項之傷害罪。爰審酌被告之品
    行、犯罪之動機、目的、手段、犯罪時所受之刺激、被害人所受傷害程度、與告
    訴人原為夫妻關係及被告犯罪後態度尚稱良好等一切情狀，量處如主文所示之刑
    ，並諭知易科罰金之折算標準。又查被告未曾受有期徒刑以上刑之宣告，有臺灣
    高等法院檢察署刑案紀錄簡覆表在卷可參，經此教訓應知警惕而無再犯之虞，本
    院因認所宣告之刑以暫不執行為當，爰併予宣告緩刑二年，以啟自新。又被告所
    犯為家庭暴力之傷害罪而受緩刑之宣告，依家庭暴力防治法第三十條第一項規定
    ，在緩刑期內應付保護管束。
乙、無罪部分
一、公訴人認被告乙○○於上揭時、地夥同丙○○，共同基於普通傷害之犯意聯絡，
    聯手以拳頭毆打甲○○，致甲○○受有上開傷害，案經甲○○訴請偵辦，因認被
    告乙○○涉犯刑法第二百七十七條第一項之傷害罪嫌等語。
二、按犯罪事實應依證據認定之，無證據不得推定其犯罪事實，又不能證明被告犯罪
    ，應諭知無罪之判決，刑事訴訟法第一百五十四條、第三百零一條第一項定有明
    文。次按告訴人之告訴係以使被告受刑事訴追為目的，是其指訴是否與事實相符
    ，仍應調查其他證據以資審認〔五十二年台上字第一三００號判例〕。又認定犯
    罪事實應憑積極證據，倘積極證據不足以為不利於被告事實之認定時，即應為有
    利被告之認定，更不必有何有利之證據，最高法院三十年上字第八一六號著有判
    例可資參照。所謂積極證據係指據為訴訟上證明之全盤證據資料，在客觀上已達
    於通常一般之人均不致於有所懷疑，而得確信被告確曾犯罪之程度；若未達到此
    一程度，而有合理懷疑之存在時，即無從為被告有罪之確信。
三、訊據被告乙○○堅決否認右揭與丙○○共同傷害甲○○之事實，辯稱：伊沒有毆
    打甲○○，是丙○○與甲○○夫妻互毆，伊只是出來拉開她們等語。經查，共同
    被告丙○○於警訊及本院審理時供稱：乙○○沒有毆打甲○○，僅拉開我們二人
    等語，核與證人丁○○之證述：那天晚上我本來已經在睡覺，聽到有人在撞門的
    聲音，就開門出來看，看到丙○○與甲○○在扭打，乙○○比我早一步出房間，
    把丙○○與甲○○拉開，我要拉開丙○○，乙○○也幫我拉開丙○○；我沒有看
    到乙○○打甲○○，也沒有聽到乙○○說這個女人該打等語相符。且依常理言之
    ，被告丙○○體格較告訴人甲○○強壯許多，丙○○實無藉助外力毆打甲○○之
    必要，況甲○○為丙○○之妻，乙○○為其員工，乙○○亦無介入其老闆丙○○
    之夫妻關係而毆打其老闆娘之理，是被告乙○○所辯，尚堪採信。此外，復查無
    其他積極證據足資證明被告乙○○有何傷害犯行，不能證明被告乙○○犯罪，自
    應為無罪之諭知。
丙、公訴不受理部分
一、公訴意旨略以：被告甲○○於上揭時、地與丙○○理論時，竟因一時口角，萌生
    普通傷害之犯意，出手毆打丙○○，致丙○○受有右手腕瘀挫傷七公分、左手背
    五公分、後頸瘀挫傷五公分等傷害，案經丙○○訴請偵辦，因認被告涉犯刑法第
    二百七十七條第一項之普通傷害罪嫌等語。
二、按告訴乃論之罪，告訴人於第一審辯論終結前得撤回其告訴，又告訴經撤回者，
    應諭知不受理之判決，刑事訴訟法第二百三十八條第一項、第三百零三條第三款
    分別定有明文。
三、查本件告訴人丙○○告訴被告甲○○傷害案件，起訴書認係觸犯刑法第條第二百
    七十七條第一項傷害之罪，依同法第二百八十七條第一項前段之規定，須告訴乃
    論。茲據告訴人丙○○於本院審理中撤回對甲○○之傷害告訴，依照首開說明，
    本件爰不經言詞辯論，逕為諭知不受理之判決。至告訴人丙○○嗣後於本院審理
    時表示不欲撤回對被告甲○○之傷害告訴，惟查，告訴人丙○○於八十九年十二
    月二日即具狀撤回對被告甲○○之傷害告訴，此有撤回告訴狀一份在卷可查，其
    撤回告訴之意思表示，一經到達法院，即生撤回之效力，且不得附條件，自不得
    再因告訴人嗣後反悔，而生影響撤回告訴之效力，併此敘明。
據上論斷，應依刑事訴訟法第二百九十九條第一項前段、第三百零一條第一項、第三
百零三條第三款、第三百零七條，家庭暴力防治法第三十條第一項、刑法第二百七十
七條第一項、第四十一條、第七十四條第一款，罰金罰鍰提高標準條例第一條前段、
第二條，判決如主文。
本案經檢察官郭緯中到庭執行職務。
中      華      民      國    九十      年      七      月     十八     日
                                臺灣板橋地方法院刑事第二庭
                                  法  官  楊  晉  佳
右正本證明與原本無異
如不服本判決應於送達後十日內向本院提出上訴狀
                                  書記官  邱  美  龍
中      華      民      國    九十      年      七      月   二十四     日
附錄本案論罪科刑法條全文
刑法第二百七十七條第一項：傷害人之身體或健康者，處三年以下有期徒刑、拘役或
                          一仟元以下罰金。


司法院資訊處製作；財團法人民間司法改革基金會備份。
